【裁判字號】    98,易,506
【裁判日期】    990415
【裁判案由】    竊盜
【裁判全文】
臺灣屏東地方法院刑事判決               98年度易字第506號
公  訴  人  臺灣屏東地方法院檢察署檢察官
被      告  酉○○
            丑○○
上列被告因竊盜等案件，經檢察官提起公訴（98年度偵字第1170
號、98年度偵字第3383號、98年度偵字第4497號）本院判決如下
：
    主  文
酉○○犯如附表一各編號罪名欄所示之罪，處如附表一各編號宣
告刑欄所示之刑，附表一各編號沒收欄所示之物沒收。應執行有
期徒刑貳年，如附表一各編號沒收欄所示之物均沒收。
丑○○犯如附表一編號2 、編號3 、編號5 罪名欄所示之罪，分
別處如附表一編號2 、編號3 、編號5 宣告刑欄所示之刑，附表
一編號2 沒收欄所示之物沒收。應執行有期徒刑拾月，附表一編
號2沒收欄所示之物沒收。
    事  實
一、酉○○前因竊盜案件，經臺灣屏東地方法院判處有期徒刑8
    月，嗣經減刑為有期徒刑4 月確定，業於民國96年7 月16日
    執行完畢。丑○○前於94年間，因竊盜案件，經臺灣高雄地
    方法院以94年度易字第1736號判決判處有期徒刑6 月確定，
    而於95年11月22日縮刑期滿執行完畢。詎酉○○竟不知悔改
    ，先於附表一編號1 所示之時間、地點，以附表一編號1 所
    示之方式，竊取乙○○所有而贈與蘇熙斐之車牌號碼EN-238
    9 號自用小可車之車牌2 面。得手後再懸掛於其向不知情之
    友人吳文盛借用之車號VC-2703 號自小客貨車上使用（該車
    因違規致車牌遭警查扣）。嗣酉○○於96年11月8 日22時30
    分許，駕駛上述懸掛EN-2389 號車牌之自小貨車，行經國道
    一號北向313.6 公里處，為警攔查並開單舉發違規後，經警
    向乙○○、蘇熙斐詢問車牌去向後，始發現上情而查獲。
二、酉○○又分別與丑○○、丙○○、辛○○及真實姓名、年籍
    不詳之成年男子（丙○○、辛○○已另行審結，真實姓名、
    年籍不詳之成年男子未據起訴），於97年8 月22日至98年2
    月8 日之間，基於共同意圖為自己不法所有之犯意聯絡，於
    附表一編號2 至編號10、及編號12所示犯罪時間、地點，以
    附表一編號2 至編號10、及編號12所示之方式（其中編號7
    所示為辛○○與酉○○先竊取車牌後，再共同竊取附表一編
    號8 所示柴油，竊取油品部分則以自備之抽油管〈塑膠管〉
    、馬達，由酉○○以其所使用手機門號0000000000號、0000
    000000號聯絡丑○○、辛○○、丙○○及真實姓名、年籍不
    詳之成年男子，並負責將抽油管接到被竊車輛油箱抽油，丑
    ○○、辛○○、丙○○、真實姓名、年籍不詳之成年男子則
    分別在抽油管另一端載有儲油槽之小貨車上，持電話負責接
    收指令及把風之方式）共同竊得如附表一編號2 至編號10、
    及編號12所示之人所有之柴油；酉○○另基於行使偽造特種
    文書之犯意於附表一編號11所示時間、地點，利用不知情之
    洪正倚偽造壓克力材質車牌號碼1213-GR 車牌2 面後，懸掛
    於附表一編號12所示其所使用原懸掛車牌號碼XX-4483 號小
    貨車上，並將該車輛行駛於道路上而行使，足生損害於公路
    監理機關對汽車牌照管理之正確性及使該「1213-GR 」號車
    牌之真正車主受損。酉○○、丑○○與辛○○、丙○○、真
    實姓名、年籍不詳之成年男子將附表一編號2 至編號10、及
    編號12所示共同竊得之柴油，酉○○以其所使用上開手機門
    號2 分別聯絡並販賣給有善企業有限公司（以下簡稱有善公
    司）之負責人巳○○、鑫德水泥製品有限公司（以下簡稱鑫
    德公司）之負責人己○○、聯東工業股份有限公司（以下簡
    稱聯東公司）之負責人歐進豐等人（以上3 人均另為緩起訴
    ）。嗣於98年2 月8 日凌晨0 時30分許，酉○○與丙○○共
    同竊取附表一編號12所示陸海公司貨櫃集散場內停放之曳引
    車柴油後，為警跟蹤，於同日11時許酉○○、丙○○2 人將
    所竊取之柴油販賣予有善公司負責人巳○○後欲駕車離開時
    ，經警在屏東縣新園鄉○○路8 號前將其攔下逮捕，並扣得
    酉○○所有、供丙○○及酉○○竊取柴油所使用如附表一編
    號12沒收欄所示之物，循線查獲上情。
三、案經內政部警政署國道公路警察局第四警察隊、內政部警政
    署刑事警察局（偵八隊）及鐵路警察局第三警務段共同查獲
    ，並由鐵路警察局第三警務段報告臺灣屏東地方法院檢察署
    檢察官偵查起訴。
    理  由
一、按被告以外之人（包括證人、鑑定人、告訴人、被害人及共
    同被告等）於審判外之陳述雖不符刑事訴訟法第159 之1 至
    之4 等4 條之規定，而經當事人於審判程序同意作為證據，
    法院審酌該言詞陳述或書面陳述作成時之情況，認為適當者
    ，亦得為證據；當事人、代理人或辯護人於法院調查證據時
    ，知有刑事訴訟法第159 條第1 項不得為證據之情形，而未
    於言詞辯論終結前聲明異議者，視為有前項之同意，同法第
    159 條之5 定有明文。立法意旨在於傳聞證據未經當事人之
    反對詰問予以核實，原則上先予排除；惟若當事人已放棄反
    對詰問權，於審判程序中表明同意該等傳聞證據可作為證據
    ；或於言詞辯論終結前未聲明異議，基於尊重當事人對傳聞
    證據之處分權及證據資料愈豐富，愈有助於真實發見之理念
    ，且強化言詞辯論主義，使訴訟程序得以順暢進行，上開傳
    聞證據亦均具有證據能力。本件被告酉○○、丑○○、檢察
    官均已於本院審理時表示就卷內所存認定事實之供述證據並
    無意見，且被告2 人同意作為證據，經本院審酌上開證據作
    成時之客觀狀況，並無任何不當施壓或干擾，亦未有事證顯
    示有遭受不當取供之情形，因認以之作為證據亦屬適當，依
    上開刑事訴訟法第159 條之5 第1 項之規定，自得作為證據
    使用。
二、被告酉○○部分：
（一）附表一所示除附表一編號4 及編號6 部分外之犯行，業據
      被告酉○○於本院審理時坦承不諱，核與共犯即丑○○、
      辛○○、丙○○於警詢、偵訊及本院審理時證述（詳見附
      表二所示之證據出處對照一覽表）大致相符，復有證人即
      向酉○○購買柴油之鑫德公司負責人周德列、有善公司負
      責人巳○○、聯東公司負責人歐進豐等人陳述甚詳（見偵
      卷一第165 至168 頁、第180 至183 頁、偵卷二第89至91
      頁第92至94頁），另有如附表二所示之證人之證述、書證
      及物證在案可憑（詳見附表二證據出處一覽表），足認被
      告酉○○上開自白確與客觀事實相符，應堪採信，此部分
      事實已足堪認定。
（二）訊據被告酉○○固不否認附表一編號4 及編號6 所示時間
      ，其位於附表一編號4 、編號6 所示地點附近，惟矢口否
      認有何竊盜油品犯行，辯稱：現今竊取油品之人何其多，
      不能以伊的通聯在該處，就是伊所竊取云云。然查：
    1.被告酉○○於98年4 月15日偵查中，業已自承:97 年11月
      或12月間，有在花蓮市偷大客車的油，但已經忘了正確時
      間、地點，伊都是半夜、清晨間偷的等語（見98年度偵字
      第1170號卷〈下稱偵卷一〉第290 至292 頁），可知被告
      確有於97年11月至12月間至花蓮市竊取大客車所用柴油；
      再參(1)證人即有善公司負責人巳○○於警詢證述：97年11
      月至12月間，酉○○賣伊柴油1400公升、金額約22400 元
      ，98年1 月間，則賣給伊1200公升、價格約18000 元，而
      警方所查扣之97年11月4 日之秤重傳票（按即附表一編號
      4 所示之犯行），「013461」中記載淨重420 公斤是回收
      塑膠重量，2350公斤是酉○○當天買伊柴油的車過磅的重
      量等語（見98年度偵字第3383號卷〈下稱偵卷二〉89至91
      頁）；更於本院審理詳細證述：97年11月4 日這張傳票的
      油是跟被告酉○○買的，且伊確定是跟酉○○買的，因為
      伊會過磅，如果是向加油站買的油，是不會有幾十公斤的
      數字出來，因為會換算成一粒200 公升等語（見98年度易
      字第506 號卷〈下稱本院卷一〉本院卷第130 至131 頁）
      ；(2)又證人即鑫德公司負責人己○○先於警詢中證述：伊
      收購酉○○油品時，都有收支紀錄，記載交易日期、會計
      項目摘要上有寫「海仔」就是跟酉○○買的，提示之查扣
      收支日報表其中97年11月4 日油費：海仔油4. 7粒x3200
      、金額為19,700元，及98年1 月5 日油費，海仔柴油5.4
      粒x2700 、金額為145,550 元，都是伊向酉○○買油的紀
      錄，伊跟酉○○買的油品種類都是柴油等語（見偵卷一第
      165 至168 頁）；且於本院審理更詳細證述：按照查獲的
      資料，公司報表寫的購油，買的次數，都有紀錄，我們的
      紀錄都清楚、正確的等語（見本院卷一第12 9至131 頁）
      ，上開2 證人均證述確係有於附表一編號4 、編號6 所示
      油品遭竊當日向被告酉○○購買油品；(3)而被告酉○○於
      本院審理時復自承：伊賣由給巳○○前都會先打電話給他
      等語（見本院卷一第132 頁），及巳○○於偵訊中證述：
      酉○○賣之前會先打手機門號0000000000號電話跟伊聯絡
      等語（見偵卷一第213 至214 頁），再佐以被告酉○○所
      使用手機門號0000000000號於97 年11月3 日23時12分44
      秒許至同年11月4 日1 時35分32秒之通聯收發話基地台位
      置，均為於花蓮縣花蓮市○○路38號7 樓，與附表一編號
      4 所示花蓮市○○路137 號花蓮汽車客運公司停車場甚近
      ，且立即於97年11月4 日9 時19分許撥打至證人巳○○所
      有之0000000000號一情；(4)及被告酉○○所使用手機門號
      0000000000號於98年1 月2 日23時32分29秒之發話基地台
      位置位於臺中縣沙鹿鎮○○街94號距離附表一編號6 所示
      之臺中縣沙鹿鎮○○路320 號巨業交通公司保養廠內之停
      車場甚近，隨即又於98年1 月3 日9 時11分51秒、9 時12
      分57秒分別與證人巳○○、鑫德公司00-0000000號有通聯
      紀錄一節（見偵一卷第284 頁背面、偵二卷第46頁），適
      與被告酉○○所述竊取油品後與證人聯絡出售油品之過程
      相符；由被告酉○○自承沒有駕照及附表一所示各編號犯
      罪模式觀之，均係由其夥同另一人駕車自屏東北上覓得作
      案地點後，在現場2 人相互分工合作方式，以一人負責拉
      油管接上被竊車輛油箱，另一人在油管一端之車上接收油
      料及把風，事後再駕車返回屏東出售柴油，是足認附表一
      編號4 、編號6 所示竊取油品行為，應亦有共犯與被告酉
      ○○共同為之。此外，復有證人即癸○○○公司課長申○○於警詢證述：公司於97年11月4 日6 時許發現15輛客車
      由箱內柴油遭竊取，共損失約2944公升等語（見偵卷二第
      205 至207 頁），及巨業公司保養廠員工戌○○於警詢證
      述：伊於98年1 月3 日在保養廠內發現巨業汽車柴油遭竊
      ，伊於當日1 時許，值班更換行車記錄器並未發現有何異
      狀，直到3 時許發現地上有一條管子，伊以為是公司用的
      ，所以沒有懷疑，至當天車子開出去在路上拋錨，打電話
      回公司問才知道沒有柴油，共有11部車遭竊，共損失21
      80公升，約37,060元甚詳（見偵卷一第254 至256 頁），
      另有癸○○○柴油遭竊取之現場照片、巨業交通客運車柴
      油遭竊取現場照片、雙向通聯記錄、鑫德公司日報表、許
      均棋秤重傳票等在案可憑（見偵卷一第283 頁、第258 至
      259 頁、第257 頁、第284 頁、偵卷二第98頁），是被告
      確有與真實姓名年籍不詳之成年男子共同為上開附表一編
      號4 、編號6 所示犯行，均應足堪認定。
    2.另證人巳○○雖於本院審理時亦曾證稱：伊剛才有證述97
      年11月4 日該張傳票係向被告酉○○購買的，但實際上伊
      不確定97年11月4 日是否有跟被告酉○○購買伊也有富翼
      企業有限公司（站名：大潮州加油站）購買，所以伊不確
      定云云。經查：本院經函詢富翼企業有限公司，證人巳○○雖有向富翼企業有限公司購買柴油，然係於97年11月6
      日向該公司購買超級柴油2500公升、金額48,250元，且由
      購買明細顯示97年11月間許均棋並無其他購買記錄之情，
      此有該公司以98年8 月31日00 000000001號函函覆在卷（
      見本院卷一第149 至150 頁），是證人巳○○上開證述顯
      與客觀事實不符，自無從為被告有利之認定。而被告酉○○辯稱：僅有通聯之單一證據及98年11月4 日、5 日沒有
      賣油予巳○○、未撥打電話與巳○○云云均與事實不符，
      亦與卷證所存證據有違，故認被告所辯顯係事後卸責之詞
      ，無從憑採。
    3.綜上，被告酉○○確有為附表一各編號所示犯行，均應依
      法論科。
三、被告丑○○部分：
（一）訊據被告丑○○固供承有與被告酉○○租車且共同去過附
      表一編號2 、編號3 、編號5 所示之地點，惟矢口否認有
      何共同竊盜犯行，辯稱：伊雖有與被告酉○○去過現場，
      但伊只在旁等待，且伊罹患精神疾病，所以不知道被告酉
      ○○在竊取柴油云云，惟查：
    1.被告丑○○於警詢先供稱：97年8 月22日23時53分28秒在
      基隆市○○○路9 號所拍攝到的路口監視器畫面小貨車上
      有伊與酉○○在車上，在基隆火車站，酉○○要伊在車上
      等，他要我開車就開車，當天從東港出門時伊確定車上沒
      有裝油等語（見偵卷一第39頁）；又於偵訊中自承：伊於
      97年8 月22日有與酉○○前往北部，但忘記是否在基隆，
      又於97年8 月29日，有跟酉○○開車到花蓮玉里去偷台鐵
      玉里車站火車柴油，97年12月10日至11日凌晨之間，到台
      北縣淡水鎮甲○○○停車站停車場去偷客車柴油，伊都在
      車上，由酉○○拉管子去接油，酉○○有跟伊說是在賣漁
      船用油，伊有精神分裂症，但檢察官問伊的話，伊聽得懂
      等語不諱（見偵卷一第323 至325 頁），由上開被告丑○○之陳述可知被告丑○○於警詢、偵訊所為之陳述均明確
      知悉被告酉○○並未前往加油站獲得漁業用油，而係於夜
      間至遠離屏東數百里之處偷油；參以證人即共犯酉○○於
      警詢證述：97年8 月22日15時至16時左右，伊找丑○○一
      起北上，2 人到基隆火車站後，在停火車的地方觀察，約
      在22時30分許，由丑○○負責在車子旁邊把風，伊在火車
      廂旁邊插油管竊取火車柴油，後來被人發現，就與丑○○
      開車逃離現場，竊取柴油的共犯丑○○、丙○○、酉○○
      都是聽伊的指揮，但他們都可以提供意見，97年8 月22日
      偷台鐵基隆站車庫內列車用柴油，是伊將油管越過圍牆，
      接上火車頭油箱，丑○○在外面看顧等語（見偵卷一第1
      至5頁 、第5 至7 頁、第11頁），又於聲押訊問時，亦陳
      述：98年7 月22日與丑○○一同竊盜，那次伊與丑○○將
      油蓋開啟等語（見98年度聲羈卷第36號第8 至9 頁），及
      本院審理時證述：這三次都是開以丑○○名義租的9732-M
      M 小貨車到現場去的，他到現場後，就在車子後面看抽的
      油有無進入油桶，他幫忙看的時候，伊沒有注意丑○○的
      精神狀況，但有回頭問他，油有無進入油桶，他都會說有
      等語（見本院卷一第222 頁），是被告丑○○與被告酉○○共同竊取柴油時，精神意識清楚、正常，且當場有把風
      及著手開啟油箱之行為，足堪認定，另有如附表二編號2
      、編號3 、編號5 所示證人之證述及書證、物證在卷可憑
      ，被告丑○○確有與被告酉○○共同為附表一編號2 、編
      號3、 及編號5 所示之竊盜犯行亦可認定。
    2.至證人酉○○於本院審理時證述：到現場是由伊開車的，
      丑○○有精神分裂症，並沒有讓他開車，是因為看他可憐
      ，所以要去載油就叫他一起去云云，惟此部分已與被告丑
      ○○證述係由丑○○開車前往案發地點、及其上開證述被
      告丑○○有把風等行為之證述歧異；且被告酉○○亦於本
      院審理時證述丑○○發病狀況為：會對著牆壁罵三字經、
      亂罵人、罵自己等語，另參以被告丑○○雖罹患精神分裂
      症，然於上開97年8 月8 日、97年8 月29日、97年11月14
      日、97年12月12日、98年1 月9 日之上開附表一編號2 、
      編號3 、編號5 所示犯罪時間前後，均有前往安泰醫療社
      團法人安泰醫院之精神科就診並領用藥物，此有安泰醫療
      社團法人安泰醫院98年7 月14日所出具之98東安醫字第04
      04號函及檢附之門診病歷影本在卷可憑（見本院卷一第11
      3 至124 頁），是由上開證人酉○○具體證述被告丑○○
      前往竊盜地點時之情況尚得以駕車、看守油品有無進入小
      貨車內，且從未陳述被告丑○○有其上開所述發病徵狀等
      情，而被告丑○○確有按時就診服藥一情，況其於檢察官
      偵查中及原審法院審理過程中，經詢問有關本件竊盜之相
      關事項時，對於如何竊取及相關細節，皆能清楚應答，衡
      諸常情，倘其已因精神分裂症達失去意識之程度，則其言
      語反應及精神狀態應非如此，足認其於案發當時意識清楚
      且精神狀態良好。基此，被告酉○○於本院改證稱被告丑
      ○○精神分裂不知竊取油品一事，其前後證述已有矛盾，
      故其此部分證述顯事後迴護被告丑○○之詞；而被告丑○○辯稱：精神分裂而不知情云云，除已與其警詢、偵訊所
      述不一外，被告丑○○在場一情業據其所不否認，且其客
      觀上亦有為犯罪構成要件之在旁協助確認柴油進入小貨車
      內之行為，而被告丑○○雖罹患精神疾病，然其行為當時
      意識清楚，業經認定如上，堪認其主觀上與被告酉○○有
      共同竊盜之犯意聯絡，故其所辯顯係卸責之詞，不足採信
      。
    3.綜上，被告丑○○有與被告酉○○於附表一編號2 、編號
      3 、編號5 所示時間、地點，共同竊取附表一編號2 、編
      號3 、編號5 所示被害人所有之柴油犯行均足堪認定。
四、刑法第321 條第1 項第3 款之攜帶兇器竊盜罪，係以行為人
    攜帶兇器為其加重條件，此所謂兇器，其種類並無限制，凡
    客觀上足以對人之生命、身體、安全構成威脅，具有危險性
    之兇器為已足，並不以攜帶之初有行兇之意圖為必要（最高
    法院79年台上字第5253號判例意旨參照）。另按汽車牌照為
    行車之許可憑證，屬於刑法第212 條所列特許證之一種最高
    法院63年台上字第1550號判例意旨參照）；又刑法上之行使
    偽造文書罪，重在保護文書公共信用之利益，凡行為人提出
    偽造之私文書，充作真正之文書，並對其內容有所主張，足
    以生損害於公眾或他人，即已成立，至其行使之目的能否達
    到，則在所不問。查附表一編號11所示犯行，被告酉○○利
    用不知情之洪正倚，偽造車牌號碼1213-GR 二面，為間接正
    犯，又將偽造之號汽車車牌懸掛於其所使用自用小貨車後駕
    駛外出，即對該偽造之車牌有所主張，核被告酉○○此部分
    所為，係犯刑法第216 條、第212 條之行使偽造特種文書罪
    。被告酉○○偽造車牌之特種文書後復加以行使，其偽造之
    低度行為已為行使之高度行為吸收，不另論罪。核被告酉○○所為，分別係犯如附表一各編號罪名欄所示之罪（又附表
    一編號8 、編號10、編號12所示犯行，同有該當刑法第321
    條第1 項2 款以上加重條件，而刑法第321 條第1 項所列各
    款為竊盜之加重條件，如犯竊盜罪兼具數款加重情形時，因
    竊盜行為祇有一個，仍祇成立一罪，不能認為法規競合或犯
    罪競合，併予敘明），又起訴書雖認被告酉○○、丑○○就
    附表一編號2 所示之犯罪事實，尚涉犯刑法第321 條第1 項
    第3 款之攜帶兇器竊盜罪，然查：被告2 人均堅決否認有攜
    帶兇器前往，且該火車油箱蓋並無有遭毀損、破壞之情事，
    另遍查全卷並無有何積極證據足認被告2 人有攜帶兇器之犯
    行，是此部分檢察官容有誤會。被告丑○○所為係犯附表一
    編號2 、編號3 、編號5 所示罪名欄所示之罪。被告酉○○
    分別與被告丑○○、共犯辛○○、丙○○及真實姓名、年籍
    不詳之成年男子就附表一各編號所示之犯罪事實，及被告丑
    ○○與被告酉○○就附表一編號2 、編號3 、編號5 所示犯
    罪事實，有犯意聯絡與行為分擔，被告酉○○、丑○○2 人
    均為共同正犯。被告酉○○所為附表一各編號所示竊盜犯行
    共計12次，被告丑○○就附表一編號2 、編號3 、編號5 所
    示竊盜犯行共計3 ，均係犯意各別，行為互殊，俱應予以分
    論併罰。另被告酉○○、丑○○2 人有上揭犯罪事實欄所述
    經有期徒刑宣告及執行完畢之情形，此有前開臺灣高等法院
    被告2 人前案紀錄表可按，被告2 人於有期徒刑執行完畢後
    5 年以內故意再犯本件均為有期徒刑以上之罪，皆構成累犯
    ，皆應依刑法第47條第1 項規定予以加重其刑。爰審酌被告
    酉○○、丑○○2 人正值青壯年，竟囿於貪念竊取財物，侵
    害他人之財產法益；不力求奮發向上，端正品行，思循正途
    謀生，反起意行竊，亦缺乏對他人財產權應予尊重之觀念，
    且專挑供大眾運輸用之火車、公共汽車之柴油予以竊取，致
    使公眾交通工具隱藏危機，造成大眾不便，被告酉○○更利
    用他人偽造車牌掩飾犯行，妨害監理機關對於汽車車牌管理
    正確性，亦使車號真正所有人受損，其等行為實不足取；惟
    念其等行竊手段平和，家庭經濟狀況不佳，所竊財物價值尚
    非甚高，且被告丑○○罹患有精神分裂症，業已認定如上，
    欲覓得工作較一般正常人為之困難，及被告酉○○於審理中
    坦承部份犯行，犯後態度尚可等一切情狀，各量處如附表主
    文欄所示之刑，及定其等2 人應執行之刑，以示懲儆。至公
    訴人認被告丑○○雖非主謀，惟否認犯行，且有多次竊盜前
    科，對被告丑○○求處應執行刑有期徒刑1 年，本院於考量
    被告丑○○犯罪之情節與其他一切之具體情狀後，認對被告
    丑○○處予如主文所示之刑罰，已足收懲儆之效，是公訴檢
    察官前揭具體求刑之刑度範圍稍嫌過重，併述明之。又共同
    正犯因相互間利用他人之行為，以遂行其犯意之實現，本於
    責任共同原則，有關沒收部分，對於共犯間供犯罪所用之物
    ，自均應為沒收之諭知，是扣案之如附表一編號2 沒收欄塑
    膠油管3 條、抽油幫閥1 具、蓄電電池1 個、修剪後短塑膠
    管6 條，附表一編號8 、編號10所示之小型剪1 支、鋼質束
    帶1 個，及附表一編號11偽造車牌號碼1213G2面、及編號12
    沒收欄所示之偽造車牌號碼1213-GR 車牌2 面（按即為編號
    11 所 示之車牌）、水管接頭2 個、小型剪1 支、門號0000
    000000號、0000000000號LG牌行動電話2 支（含SIM 卡2 張
    ）、抽油馬達1 部、塑膠油管4 條、帆布1 張，雖為共犯酉
    ○○所有，然均係供其等聯絡竊取柴油、竊取柴油所用之犯
    罪工具，應依刑法第38條第1 項第2 款之規定沒收之。至供
    附表一編號1 所示扳手1 支，及附表一編號7 所示之扳手2
    支，及其他編號所示用以竊取柴油之工具，雖為酉○○所有
    且供犯罪所用之物，惟未扣案，復查無證據證明尚未滅失，
    為免將來執行困難，爰不為沒收之宣告，附此敘明。
據上論斷，應依刑事訴訟法第299 條第1 項前段，刑法第28條、
第320 條第1 項、第321 條第1 項第2 款、第3 款、第216 條、
第212 條、第47條第1 項前段、第38條第1 項第2 款、第51條第
5款 、第9 款，判決如主文。
本案經檢察官潘國威到庭執行職務。
中    華    民    國    99    年    4     月    15    日
                  刑事第三庭  審判長  法  官  邱明弘
                                      法  官  李珮妤
                                      法  官  陳怡先
以上正本證明與原本無異。
如不服本判決應於收受判決後10日內向本院提出上訴書狀，並應
敘述具體理由；其未敘述上訴理由者，應於上訴期間屆滿後20日
內向本院補提理由書（均須按他造當事人之人數附繕本）「切勿
逕送上級法院」。
中    華    民    國    99    年    4     月    15    日
                                      書記官  鍾小屏
附錄本案論罪科刑法條
中華民國刑法第320條
（普通竊盜罪、竊佔罪）
意圖為自己或第三人不法之所有，而竊取他人之動產者，為竊盜
罪，處5 年以下有期徒刑、拘役或5 百元以下罰金。
意圖為自己或第三人不法之利益，而竊佔他人之不動產者，依前
項之規定處斷。
前二項之未遂犯罰之。
中華民國刑法第321 條（加重竊盜罪）
犯竊盜罪而有左列情形之一者，處6 月以上、5 年以下有期徒刑
：
一、於夜間侵入住宅或有人居住之建築物、船艦或隱匿其內而犯
之者。
二、毀越門扇、牆垣或其他安全設備而犯之者。
三、攜帶兇器而犯之者。
四、結夥三人以上而犯之者。
五、乘火災、水災或其他災害之際而犯之者。
六、在車站或埠頭而犯之者。
前項之未遂犯罰之。
中華民國刑法第212 條（偽造變造特種文書罪）
偽造、變造護照、旅券、免許證、特許證及關於品行、能力服務
或其他相類之證書、介紹書，足以生損害於公眾或他人者，處1
年以下有期徒刑、拘役或3 百元以下罰金。
中華民國刑法第216 條（行使偽造變造或登載不實之文書罪）
行使第210 條至第215 條之文書者，依偽造、變造文書或登載不
實事項或使登載不實事項之規定處斷。
 附表一
┌──┬───┬───────┬───────────┬──────┬───────┐
│編號│行為人│犯罪時間及地點│  行竊方法及被害人    │罪名及宣告刑│沒   收       │
│    │      │              │                      │            │              │
├──┼───┼───────┼───────────┼──────┼───────┤
│ 1  │酉○○│96年10月21日至│獨自攜帶客觀上足以傷害│酉○○犯刑法│無。          │
│    │      │同年11月8 日間│生命、身體且可供兇器使│第三百二十一│              │
│    │      │之某日，在屏東│用之小型扳手1 支（未扣│條第一項第三│              │
│    │      │縣東港鎮○○路│案），竊取乙○○所有而│款之加重竊盜│              │
│    │      │72號蘇熙斐經營│贈與蘇熙斐使用之車牌號│罪，累犯，處│              │
│    │      │之「源興修車廠│碼EN-2389號自用小客車 │有期徒刑柒月│              │
│    │      │」旁空地      │之車牌2面。           │。          │              │
├──┼───┼───────┼───────────┼──────┼───────┤
│ 2  │酉○○│97年8月22日22 │酉○○與丑○○駕駛洪指│酉○○共同犯│塑膠油管條、│
│    │丑○○│時30分許,在基 │成租用之車牌號碼9733-M│刑法第三百二│抽油幫閥壹具、│
│    │      │隆市○○○路局│M 小貨車至現場車庫圍牆│十一條第一項│蓄電電池1 個、│
│    │      │基隆火車站機務│旁，由酉○○攀越圍牆後│第二款之加重│修剪後短塑膠油│
│    │      │段車庫。      │，將抽油管由圍牆破洞伸│竊盜罪，累犯│管陸條均沒收。│
│    │      │              │入車庫內，再接上臺灣鐵│，處有期徒刑│              │
│    │      │              │路局所有編號R49之柴油 │捌月。      │              │
│    │      │              │機車頭右側加油箱，而洪├──────┼───────┤
│    │      │              │指成在旁幫忙及把風之方│丑○○共同犯│塑膠油管條、│
│    │      │              │式，共同竊取油箱內高級│刑法第三百二│抽油幫閥壹具、│
│    │      │              │柴油約18 00公升，嗣將 │十一條第一項│蓄電電池1 個、│
│    │      │              │上開之柴油販賣予有善公│第二款之加重│修剪後短塑膠油│
│    │      │              │司之巳○○。          │竊盜罪，累犯│管陸條均沒收。│
│    │      │              │                      │，處有期徒刑│              │
│    │      │              │                      │柒月。      │              │
├──┼───┼───────┼───────────┼──────┼───────┤
│ 3  │酉○○│97年8月29日3時│酉○○與丑○○駕駛洪指│酉○○共同犯│無            │
│    │丑○○│許，在花蓮縣玉│成租用之車牌號碼9733-M│竊盜罪，累犯│              │
│    │      │里鎮○○○路局│M 小貨車，進入車站內，│，處有期徒刑│              │
│    │      │玉里火車站。  │由酉○○將油管接上臺灣│肆月。      │              │
│    │      │              │鐵路局所有第553次列車 ├──────┤              │
│    │      │              │油箱內，而丑○○在旁幫│丑○○共同犯│              │
│    │      │              │忙及把風之方式，共同竊│竊盜罪，累犯│              │
│    │      │              │取柴油約500公升，嗣將 │，處有期徒刑│              │
│    │      │              │上開之柴油販賣予有善公│月。      │              │
│    │      │              │司之巳○○。          │            │              │
├──┼───┼───────┼───────────┼──────┼───────┤
│ 4  │酉○○│97年11月3日晚 │酉○○與真實姓名、年籍│酉○○共同犯│無            │
│    │與真實│間23時許至同年│不詳之成年男子，駕駛車│竊盜罪，累犯│              │
│    │姓名、│月4 日凌晨之間│牌號碼不明之車輛裝載儲│處有期徒刑陸│              │
│    │年籍不│，在花蓮縣花蓮│油槽至現場，2 人共同竊│月。        │              │
│    │詳之成│市○○路137 號│取花蓮汽車客運公司所有│            │              │
│    │年男子│花蓮汽車客運公│15輛大客車油箱內柴油，│            │              │
│    │共犯  │司停車場。    │共約2,944 公升，嗣將上│            │              │
│    │      │              │開之柴油販賣予有善公司│            │              │
│    │      │              │之巳○○及鑫德公司周德│            │              │
│    │      │              │烈。                  │            │              │
├──┼───┼───────┼───────────┼──────┼───────┤
│ 5  │酉○○│97年12月10日晚│酉○○與丑○○駕駛車牌│酉○○共同犯│無            │
│    │丑○○│上至11日凌晨之│號碼不明車輛裝載儲油槽│竊盜罪，累犯│              │
│    │      │間,在台北縣淡 │至現場，由酉○○將油管│，處有期徒刑│              │
│    │      │水鎮○○路○段 │接上甲○○○公司所有之│伍月。      │              │
│    │      │55-1號甲○○○│12輛大客車油箱內，而洪├──────┤              │
│    │      │車站停車場。  │指成在旁幫忙及把風之方│丑○○共同犯│              │
│    │      │              │式，共同竊取柴油共約20│竊盜罪，累犯│              │
│    │      │              │00公升，嗣將上開柴油販│，處有期徒刑│              │
│    │      │              │賣予鑫德公司己○○。  │肆月。      │              │
├──┼───┼───────┼───────────┼──────┼───────┤
│ 6  │酉○○│98年1 月2 日  │酉○○與真實姓名、年籍│酉○○共同犯│無            │
│    │與真實│23時32分29秒至│不詳之成年男子，駕駛車│竊盜罪，累犯│              │
│    │姓名、│3 日凌晨3 時之│牌號碼不明車輛裝載儲油│，處有期徒刑│              │
│    │年籍不│間，在臺中縣沙│槽至現場，共同竊取巨業│陸月。      │              │
│    │詳之成│鹿鎮○○路320 │交通公司所有11輛大客車│            │              │
│    │年男子│號巨業交通公司│油箱內柴油，共約2180公│            │              │
│    │共犯  │保養廠內停車場│升，嗣將上開之柴油販賣│            │              │
│    │      │。            │予鑫德公司己○○。    │            │              │
│    │      │              │                      │            │              │
├──┼───┼───────┼───────────┼──────┼───────┤
│ 7  │酉○○│98年1月20日23 │為準備竊取高雄火車站列│酉○○共同犯│無            │
│    │辛○○│時許，在高雄市│車柴油，共同謀議竊取車│刑法第三百二│              │
│    │      │三民區本安里高│牌更換，由酉○○下車持│十一條第一項│              │
│    │      │速公路旁便道。│客觀上足以傷害生命、身│第三款之竊盜│              │
│    │      │              │體且可供凶器使用之扳手│罪，累犯，處│              │
│    │      │              │2支（未扣案），辛○○ │有期徒刑柒月│              │
│    │      │              │則在車上等待、把風之方│。          │              │
│    │      │              │式，共同竊取亥○○所有│            │              │
│    │      │              │之自用小客車所懸掛之車│            │              │
│    │      │              │牌號碼VT -7562號車牌2 │            │              │
│    │      │              │面。                  │            │              │
├──┼───┼───────┼───────────┼──────┼───────┤
│ 8  │酉○○│98年1月21日凌 │酉○○與辛○○駕駛林國│酉○○共同犯│小型剪壹支沒收│
│    │辛○○│晨2 時許，在高│富租用之車牌號碼9732-M│刑法第三百二│              │
│    │      │雄市臺灣鐵局高│M 小貨車，並改懸掛上開│十一條第一項│              │
│    │      │雄火車站機務段│竊取之車牌號碼VT-7562 │第二款、第三│              │
│    │      │車庫。        │號車牌，將車停在車庫圍│款之竊盜罪，│              │
│    │      │              │牆旁，由酉○○以可供兇│累犯，處有期│              │
│    │      │              │器使用之小型剪（已扣案│徒刑捌月。  │              │
│    │      │              │）剪破圍牆上鐵絲網，攀│            │              │
│    │      │              │越圍牆進入車庫，將油管│            │              │
│    │      │              │伸入車庫內，接上列車油│            │              │
│    │      │              │箱，而辛○○在旁幫忙及│            │              │
│    │      │              │把風之方式，共同竊取臺│            │              │
│    │      │              │灣鐵路局所有之5 節自強│            │              │
│    │      │              │號列車車廂油箱內柴油共│            │              │
│    │      │              │約3,000 公升（98年1 月│            │              │
│    │      │              │21日上午出車之2059次自│            │              │
│    │      │              │強號列車編號40DR3016  │            │              │
│    │      │              │、40DR3078、40DR3015、│            │              │
│    │      │              │40DR3020、40DR3080等車│            │              │
│    │      │              │廂），嗣將上開之柴油販│            │              │
│    │      │              │賣予有善公司之巳○○。│            │              │
├──┼───┼───────┼───────────┼──────┼───────┤
│ 9  │酉○○│98年1月22日凌 │駕駛辛○○租用之車牌號│酉○○共同犯│無            │
│    │辛○○│晨2 時許，在桃│碼9732-MM 小貨車，並改│竊盜罪，累犯│              │
│    │      │園縣大園鄉海口│懸掛上開竊取之車牌號碼│，處有期徒刑│              │
│    │      │村155 號桃園客│VT-7562 號車牌至現場，│肆月。      │              │
│    │      │運停車場。    │由酉○○下手、辛○○而│            │              │
│    │      │              │在旁幫忙及把風之方式共│            │              │
│    │      │              │同竊取桃園客運運所有之│            │              │
│    │      │              │18輛大客車油箱內柴油共│            │              │
│    │      │              │約2,000 公升。嗣將上開│            │              │
│    │      │              │竊得之柴油販賣予鑫德公│            │              │
│    │      │              │司之己○○。          │            │              │
├──┼───┼───────┼───────────┼──────┼───────┤
│ 10 │酉○○│98年1月23日凌 │駕駛辛○○租用之車牌號│酉○○共同犯│鋼質束帶壹個沒│
│    │辛○○│晨2 時58分許，│碼9732-MM 小貨車至現場│刑法第三百二│收。          │
│    │      │在彰化縣溪湖鎮│，酉○○攀越圍牆後將抽│十一條第一項│              │
│    │      │員鹿路車頭巷20│油管越過圍牆伸入停車場│第二款、第三│              │
│    │      │號卯○○○停車│內，以不詳方式破壞車廂│款之竊盜罪，│              │
│    │      │場。          │油蓋，辛○○在旁幫忙及│累犯，處有期│              │
│    │      │              │等待之方式共同竊取員林│徒刑柒月。  │              │
│    │      │              │客運所有之20輛大客車油│            │              │
│    │      │              │箱內柴油共約3565.26 公│            │              │
│    │      │              │升。嗣將上開竊得之柴油│            │              │
│    │      │              │販賣予聯東公司之歐進豐│            │              │
│    │      │              │。                    │            │              │
├──┼───┼───────┼───────────┼──────┼───────┤
│ 11 │酉○○│98年1月底某日 │委請不知情的洪正倚偽造│酉○○犯行使│偽造車牌號碼  │
│    │      │，在屏東縣里  │號碼1213-GR之車牌2面（│偽造特種文書│1213-GR 車牌貳│
│    │      │港鄉鐵店村鐵店│壓克力材質），以便行竊│罪，累犯，處│面沒收。      │
│    │      │路22-2號大大廣│時更換使用，並於編號12│有期徒刑月│              │
│    │      │告公司。      │所示之犯行時，將原車牌│。          │              │
│    │      │              │號碼為XX-4483號小貨車 │            │              │
│    │      │              │車牌卸下，改懸掛上開偽│            │              │
│    │      │              │造車牌而行使之。      │            │              │
├──┼───┼───────┼───────────┼──────┼───────┤
│ 12 │酉○○│98年2月8日0時 │駕駛租用之XX-4483小貨 │酉○○共同犯│偽造車牌號碼  │
│    │丙○○│30分許，在基隆│車（委請不知情之李明智│刑法第三百二│1213-GR 車牌貳│
│    │      │市○○區○○路│租用），並改掛偽造之  │十一條第一項│面（按即編號11│
│    │      │1 號陸海貨櫃集│1213 -GR車牌，由酉○○│第二款、第三│所示之車牌）、│
│    │      │散場。        │攜帶足以傷害人之生命、│款之加重竊盜│水管接頭貳個、│
│    │      │              │身體且可供兇器使用之小│罪，累犯，處│小型剪壹隻、門│
│    │      │              │型剪1支，由酉○○攀越 │有期徒刑柒月│號0000000000  │
│    │      │              │圍牆將抽油管接到車子油│。          │、0000000000號│
│    │      │              │箱內，丙○○則在旁幫忙│            │LG牌行動電話貳│
│    │      │              │及把方之方式，共同接續│            │支（含SIM 卡貳│
│    │      │              │竊取辰○○等人所有之6 │            │張）、抽油馬達│
│    │      │              │部曳引車內之高級柴油共│            │壹部、塑膠油管│
│    │      │              │約2300公升。嗣將竊得上│            │肆條、帆步壹張│
│    │      │              │開柴油以31,000 元出賣 │            │均沒收之。    │
│    │      │              │予有善公司之巳○○。  │            │              │
│    │      │              │                      │            │              │
└──┴───┴───────┴───────────┴──────┴───────┘
附表二、證據出處對照一覽表
┌──┬────────┬─────────────────────────────┐
│編號│ 犯  罪  事  實 │             證   據  及  證  據  出  處                  │
├──┼────────┼─────────────────────────────┤
│ 1  │附表一編號1所示 │一、被告酉○○自白                                        │
│    │                │   （見內政部警政署國道公路警察局第四警察隊偵查卷宗〈下稱 │
│    │                │    警卷一〉第4至7頁、98年度偵字第4497號卷第8至10頁）     │
│    │                │二、證人吳文盛於警詢陳述。                                │
│    │                │   （見警卷一第7至9頁）                                   │
│    │                │三、證人即被害人蘇熙斐、乙○○於警詢、偵訊之陳述。        │
│    │                │   （見警卷第10至12頁、第13至15頁，98年度偵字第4497號卷第 │
│    │                │    13頁）                                                │
│    │                │四、高雄市政府交通局96年11月26日高市交裁字第0960048184號函│
│    │                │    及函覆交通違規查詢單、內政部警政署國道公路警察局舉發違│
│    │                │    反道路交通管理事件通知單各1紙。                       │
│    │                │   （見警卷一第16至18頁）                                 │
│    │                │五、屏東縣警察局車輛協尋電腦輸入單、內政部警政署國道公路警│
│    │                │    察局第四警察隊贓物認領保管單各1 張。                  │
│    │                │   （見警卷第19頁、98年度偵字第4497號卷第6 頁）           │
├──┼────────┼─────────────────────────────┤
│ 2  │附表一編號2所示 │一、酉○○自白。                                          │
│    │                │    （見偵卷一B 第1 至5 頁、偵卷一B 第11頁、偵卷一第5 至7 │
│    │                │    頁、98年度聲羈字第36號第8 至9 頁、偵卷一第78至79頁、98│
│    │                │    年度偵聲字第34號第43頁、偵一卷第276頁至280頁、、）    │
│    │                │二、丑○○於98年5 月11日檢察官訊問時陳述坦承與酉○○前往基│
│    │                │    隆火車站。                                            │
│    │                │    （見偵卷第323至325頁）                                │
│    │                │三、臺灣鐵路局基隆車站人員未○○陳述：於97年8 月22日23時許│
│    │                │    編號R49 列車柴油遭竊1800公升，損失金額約54,000元。    │
│    │                │    見偵卷二第192至194頁）                                │
│    │                │四、現場遺留之塑膠管、抽油幫閥、蓄電電池等竊油器具。      │
│    │                │五、案發地點照片、監視器翻拍照片。                        │
│    │                │    （見偵卷一第6頁、第43、44頁、偵卷二第11至12頁）       │
│    │                │六、丑○○於97年8 月5 日出名租用9733-MM 小貨車之租賃契約( │
│    │                │    酉○○為連帶保證人)。                                 │
│    │                │    （見偵卷一第42頁）                                    │
│    │                │七、巳○○記錄秤量傳票( 酉○○當日售油給巳○○)。         │
│    │                │    （見偵卷第95頁）                                      │
├──┼────────┼─────────────────────────────┤
│ 3  │附表一編號3所示 │ 一、酉○○自白。                                         │
│    │                │     （偵卷一第97至101頁、第111至113頁）                  │
│    │                │ 二、丑○○於98年5月11日檢察官訊問時陳述坦承與酉○○前往玉│
│    │                │     里火車站。                                           │
│    │                │     （見偵卷一第323至325頁）                             │
│    │                │ 三、臺灣鐵路局玉里車站人員午○○陳述列車柴油遭竊500 公升 │
│    │                │     ，損失18,450 元 。                                   │
│    │                │     (見偵卷二第195至196頁）                              │
│    │                │ 四、酉○○手機0000000000通聯紀錄在案發時間出現於花蓮縣玉 │
│    │                │     里鎮。                                               │
│    │                │     （見偵卷一第104頁）                                  │
│    │                │ 五、巳○○記錄之秤量傳票( 酉○○當日售油給巳○○)。      │
│    │                │     （見偵卷第95頁）                                     │
├──┼────────┼─────────────────────────────┤
│ 4  │附表一編號4所示 │一、酉○○於98年4 月15日檢察官訊問時陳述：坦承去花蓮市竊大│
│    │                │    客車柴油, 但不確定時間及那一間客運公司 。             │
│    │                │    （見偵卷一第290至292頁）                              │
│    │                │二、癸○○○人員黃燕玲警詢陳述：15部大客車油箱遭竊柴油，共│
│    │                │    約2944公升， 損失金額約6 萬元 。                      │
│    │                │    （見偵卷二第205至207頁）                              │
│    │                │三、酉○○手機0000000000號通聯紀錄顯示，案發時間出現於花蓮│
│    │                │    市，及聯絡收贓對象巳○○ 。                           │
│    │                │    （見偵卷一第284頁反面）                               │
│    │                │四、巳○○記錄之編號013461號97年11月4日秤量傳票(酉○○當日│
│    │                │    售油給巳○○) 。                                      │
│    │                │    （見偵卷二第98頁）                                    │
│    │                │五、鑫德公司97年11月4日之日報表內容(海仔入油4.7粒)        │
│    │                │    （見偵卷一第172至179頁）                              │
│    │                │六、現場照片                                              │
│    │                │    （見偵卷二第41頁）                                    │
│    │                │七、安泰醫療社團法人安泰醫院函及檢附之丑○○病歷、安泰醫院│
│    │                │    診斷證明書、中華民國身心障礙手冊（見本院卷一第114 至  │
│    │                │    125 頁、第137頁）                                     │
├──┼────────┼─────────────────────────────┤
│ 5  │附表一編號5所示 │ 一、酉○○自白。                                         │
│    │                │     （本院卷一第33頁）                                   │
│    │                │ 二、甲○○○人員戊○○警詢陳述：12部大客車油箱遭竊柴油， │
│    │                │     共約2,000公升， 損失金額35,000 元) 。                │
│    │                │     (偵卷一第247至248頁）                                │
│    │                │ 三、酉○○手機0000000000、0000000000號通聯紀錄(案發時間前│
│    │                │     出現於淡水、八里附近)。                              │
│    │                │     （見偵卷一第286頁）                                  │
│    │                │ 四、鑫德公司97年12月11日之日報表內容(海仔入油7.粒)       │
│    │                │     （見偵卷一第172至179頁）                             │
│    │                │ 五、丑○○於98年5 月11日檢察官訊問時陳述：坦承與酉○○前 │
│    │                │     往。                                                 │
│    │                │     （見偵卷一323至325頁）                               │
│    │                │ 六、安泰醫療社團法人安泰醫院函及檢附之丑○○病歷、安泰醫 │
│    │                │     診斷證明書、中華民國身心障礙手冊（見本院卷一第114 至 │
│    │                │     125 頁、第137頁）                                    │
├──┼────────┼─────────────────────────────┤
│ 6  │附表一編號6所示 │ 一、巨業公司人員戌○○警詢陳述：11部大客車油箱遭竊柴油， │
│    │                │     共約2180公升，損失金額37060元) 。                    │
│    │                │     （見偵卷一第254至256頁）                             │
│    │                │ 二、酉○○手機0000000000通聯紀錄，案發時間前後出現於台中 │
│    │                │     縣沙鹿鎮，之後並聯絡收贓對象有善公司巳○○、鑫德公司 │
│    │                │     己○○。                                             │
│    │                │     （見偵卷二第46頁）                                   │
│    │                │ 三、鑫德公司98年1月5日之日報表內容(海仔入油5.4粒)        │
│    │                │     （見偵卷一第172至179頁）                             │
│    │                │ 四、現場照片                                             │
│    │                │     （見偵卷二第45頁）                                   │
│    │                │                                                          │
├──┼────────┼─────────────────────────────┤
│ 7  │附表一編號7所示 │一、酉○○自白                                            │
│    │                │    （見本院卷一第33頁）                                  │
│    │                │二、辛○○自白                                            │
│    │                │    （見偵一卷第84頁、第93頁、本院卷一第205頁）           │
│    │                │三、被害人亥○○陳述(車牌遭竊)                            │
│    │                │  （見偵卷二第205至207頁）                                │
│    │                │四、辛○○於98年1月20日出名租用9732-MM小貨車之租賃契約。  │
│    │                │   （見偵卷一第50頁）                                     │
│    │                │五、懸掛VT-7562 號車牌之小貨車照片2 張( 監視器所拍，即劉文│
│    │                │    海、辛○○竊取VT-7562 車牌後,，更換至租用的車子上) 。 │
│    │                │    （見偵卷一B402頁）                                    │
├──┼────────┼─────────────────────────────┤
│ 8  │附表一編號8所示 │一、酉○○自白                                            │
│    │                │    （見偵卷一B 第1 至5 頁、偵卷一B 第11頁、偵卷一第5 至7 │
│    │                │    頁、98年度聲羈字第36號第8 至9 頁、偵卷一第78至79頁、98│
│    │                │    年度偵聲字第34號第43頁、偵一卷第276至280頁、）        │
│    │                │二、辛○○自白                                            │
│    │                │    （見偵一卷第84頁、第93頁、本院卷一第205頁）           │
│    │                │三、臺灣鐵路局高雄車站人員子○○、地○○、花蓮機務段主任張│
│    │                │    清湘、警詢陳述：5 節列車車廂內柴油遭竊，約3,000 公升，│
│    │                │    損失金額57,000元)                                     │
│    │                │    （見偵卷二第226 至228 頁、偵卷一B 第59至61頁、第67至69│
│    │                │    頁）                                                  │
│    │                │四、辛○○於98年1月20日出名租用9732-MM小貨車之租賃契約。  │
│    │                │    （見偵卷一第50頁）                                    │
│    │                │五、懸掛VT-7562 號車牌之小貨車照片2 張( 監視器所拍，即劉文│
│    │                │    海、辛○○竊取VT-7562 車牌後， 更換至租用的車子上) 。 │
│    │                │    （偵卷一B 402頁、偵卷一第157至158頁）                 │
│    │                │六、現場模擬照片。                                        │
│    │                │    （見偵卷一B第164至166頁、偵卷二第375至389頁）         │
│    │                │七、扣案小型剪1支(剪破鐵絲                                │
│    │                │    網)                                                   │
│    │                │八、巳○○記錄之秤量傳票( 酉○○當日售油給巳○○)。       │
│    │                │    （見偵卷一第100至101頁）                              │
├──┼────────┼─────────────────────────────┤
│ 9  │附表一編號9所示 │一、酉○○自白                                            │
│    │                │    （偵卷一第111至113頁、第139至141頁、第150至151頁、）  │
│    │                │二、辛○○自白                                            │
│    │                │    （見偵一卷第84頁、第93頁、本院卷一第205頁）           │
│    │                │三、桃園客運人員寅○○警詢陳述：18部大客車油箱柴油遭竊，共│
│    │                │    約2000公升， 損失金額4 萬元)                          │
│    │                │   （見偵卷一第127至129頁）                               │
│    │                │四、鑫德公司98年1月22日之日報表內容(海仔入油11.7 粒)      │
│    │                │    （見偵卷一第172至179頁）                              │
├──┼────────┼─────────────────────────────┤
│ 10 │附表一編號10所示│一、酉○○自白                                            │
│    │                │    （見偵卷一B 第1 至5 頁、偵卷一B 第11頁、偵卷一第5 至7 │
│    │                │    頁、偵卷一第111至113頁、第139至141頁、第150至151頁）  │
│    │                │二、辛○○自白                                            │
│    │                │    （見偵一卷第84頁、第93頁、本院卷一第205頁）           │
│    │                │三、卯○○○人員庚○○警詢陳述：20部大客車油箱柴油遭竊，共│
│    │                │    約3565.26 公升，損失金額68806 元。                    │
│    │                │    （見偵卷一第118至121頁）                              │
│    │                │四、案發地點遺留於現場之束帶1個。                         │
│    │                │五、聯東公司請款單(酉○○當日賣油給聯東公司粒)            │
│    │                │    （見偵卷一第190至202頁)                               │
│    │                │六、酉○○使用手機0000000000號通聯紀錄(案發時間出現於彰化 │
│    │                │    縣溪湖鎮)。                                           │
│    │                │    (見偵卷一第122至125頁）                               │
├──┼────────┼─────────────────────────────┤
│ 11 │附表一編號11所示│ 一、酉○○自白                                           │
│    │                │   （見偵卷一第78至79頁、偵一卷第346至347頁）             │
│    │                │ 二、大大廣告公司人員洪正倚警詢及檢察官訊問時陳述。       │
│    │                │   （見偵卷一第114至116頁、第352至353頁）                 │
│    │                │ 三、扣案1213-GR車牌2面                                   │
├──┼────────┼─────────────────────────────┤
│ 12 │附表一編號12所示│一、酉○○自白                                            │
│    │                │    （見偵卷一B 第1 至5 頁、98年度偵聲字第34號第43頁、偵一│
│    │                │    卷第276至280頁、）                                    │
│    │                │二、丙○○自白                                            │
│    │                │    （見偵卷二第52至62頁、第63至64頁、偵卷一第8 至10頁、本│
│    │                │    院卷一第205 頁）                                      │
│    │                │三、李明智警詢陳述：於98年2月4日出名租用XX-4483小貨車給劉 │
│    │                │    文海使用。                                            │
│    │                │    （見偵卷一第53至55頁）                                │
│    │                │四、被害人即車子使用人高國詮、林盧明、天○○、簡進龍、黃榮│
│    │                │    傑、壬○○丁○○等人警詢陳述：曳引車油箱柴油遭竊，6 部│
│    │                │    車共約2300公升，損失金額46231 元。                    │
│    │                │    （見偵卷二第249 至251 頁、第253 至255 頁、第257 至259 │
│    │                │    頁、第261 至263 頁、第265 至267 頁、第269 至271 頁、第│
│    │                │    189 至190頁）                                         │
│    │                │五、附表一編號12沒收欄所示扣案之物品。                    │
│    │                │六、巳○○記錄之編號011749號98年2月8日秤量傳票(酉○○出售 │
│    │                │    竊取之柴油10粒給巳○○)。                             │
│    │                │    （見偵卷一第102頁）                                   │
│    │                │七、李明智出名於98年2 月4 日向日通小貨車出租商行承租車牌號│
│    │                │    碼XX-4483號租賃契約書                                 │
│    │                │    （見偵卷二第355頁）                                   │
└──┴────────┴─────────────────────────────┘

司法院資訊處製作；財團法人民間司法改革基金會備份。
